臺灣士林地方法院民事判決　94年度訴字第824號
原　　　告　丙○○
　　　　　　　　　　　　2之1.
訴訟代理人　蕭元亮律師
被　　　告　乙○○
　　　　　　甲○○
當事人間請求所有權移轉登記事件，本院判決如下：
    主  文
原告之訴及假執行之聲請均駁回。
訴訟費用由原告負擔。
    理由及事實
一、原告起訴主張：原告之被繼承人張欲明於民國79年間曾與訴
    外人洪清河共同購買台北縣淡水鎮○○段石頭厝小段第81-1
    、81-2、81-3、82-3、84地號土地所有權應有部分2分之1，
    並約定張欲明取得應有部分10分之4 ，洪清河取得應有部分
    10分之1 ，但因法令限制，故暫將張欲明所有部分借名登記
    於洪清河名下。嗣張欲明於86年10月1日死亡，其遺產由原
    告、被告乙○○及其他四位繼承人共同繼承，詎料被告乙○
    ○竟未得其他繼承人之同意，於92年4月17日擅自從洪清河
    移轉登記取得前揭小段81-1、81-2地號土地各應有部分10分
    之4 ，嗣洪清河於92年5 月17日死亡，登記其名下前揭小段
    81-3、82-3、84地號土地則因繼承而登記被告甲○○名下，
    原告清查張欲明遺產時，得知上情，向被告請求移轉登記前
    揭土地應有部分15分之1，皆未獲置理，爰起訴請求其移轉
    登記等語。並為先位聲明：(一)被告乙○○應將坐落於台北縣
    淡水鎮○○段石頭厝小段第81-1、81-2地號土地所有權應有
    部分各15分之1 移轉登記予被告甲○○，再移轉登記予原告
    ；(二)被告甲○○應將坐落於台北縣淡水鎮○○段石頭厝小段
    第81-3、82-3、84地號土地所有權應有部分各15分之1 ，移
    轉登記予原告；(三)願供擔保請准宣告假執行。備位聲明：(一)
    被告甲○○應將坐落於台北縣淡水鎮○○段石頭厝小段第81
    -1、81-2、81-3、82-3、84地號土地所有權應有部分各15分
    之1 移轉登記予原告；(二)願供擔保請准宣告假執行。
二、被告因本件未經言詞辯論，故未提出任何聲明或陳述。
三、按原告之訴，依其所訴之事實，在法律上顯無理由者，法院
    得不經言詞辯論，逕以判決駁回之，民事訴訟法第249 條第
    2 項定有明文。又繼承人有數人時，在分割遺產前，各繼承
    人對於遺產全部為公同共有，如請求對公同共有之遺產為處
    分，其訴訟標的對於繼承人全體，必須合一確定，倘未列繼
    承人全體為當事人，自屬當事人不適格（最高法院81年度台
    上字第595 號判決參照）。又當事人提起民事訴訟，其當事
    人適格有欠缺者，法院毋庸命其補正，亦據司法院著有院字
    第2351號解釋，可資參照。
四、本件原告主張被繼承人張欲明於86年10月1 日死亡，遺有財
    產即借名登記於洪清河名下前揭81-1、81-2、81-3、82-3、
    84地號土地應有部分10分之4 ，其中81-1、81-2地號土地應
    有部分10分之4 已移轉登記被告乙○○名下，81-3、82-3、
    84地號土地部分則因洪清河死亡而由被告甲○○繼承登記，
    除原告及被告乙○○外，張欲明之繼承人另有四人等情，固
    提出繼承系統表、合約書、死亡證明書、所有權登記謄本等
    為證，惟遺產於分割之前為全體繼承人所公同共有，原告未
    將除被告乙○○以外之其他繼承人列為當事人，逕對於遺產
    之部分主張權利，本件當事人即不適格，並屬無從命原告補
    正者，所為請求於法律上顯無理由，本院爰不經言詞辯論逕
    以判決駁回之。其假執行之聲請亦失所附麗，應併予駁回。
五、據上論結：依民事訴訟法第249 條第2 項、第78條，判決如
    主文。
中　　華　　民　　國　　94　　年　　8 　　月　　25　　日
                  民事第一庭  法  官  高愈杰
以上正本證明與原本無異。
如對本判決上訴須於判決送達後20日內向本院提出上訴狀。
中　　華　　民　　國　　94　　年　　8 　　月　　30　　日
                              書記官  高楚安
